# 评估前要作一个审计，需要财务审计报告的模板，谢谢

提问人：yzyrxj 时间：2010-12-06 10:07:48
评估前要作一个审计，谁有财务审计报告的模板，谢谢

回答人：chenyiwei
如果是以年末作为评估基准日，则常规年度审计报告一般即可满足要求。 如果是以年中的某月末作为评估基准日，应按 1601 号审计准则出具特殊编制基础的财务报表审计报告。由于这类报告通常还需要用于提交国资委等监管部门用作审批交易的用途，所以在很大程度上取决于审批机关的要求，没有统一的格式。